臺灣桃園地方法院刑事裁定
111年度聲字第3106號
聲  請  人  臺灣桃園地方檢察署檢察官
受  刑  人  劉益祥




上列聲請人因受刑人數罪併罰有二裁判以上，聲請定其應執行之
刑（111年度執聲字第2200號），本院裁定如下：
    主  文
劉益祥犯如附表所示之罪，所處如附表所示之有期徒刑，應執行
有期徒刑壹年肆月，如易科罰金，以新臺幣壹仟元折算壹日。
    理  由
一、聲請意旨略以：受刑人劉益祥因犯竊盜等案件，先後經判決
    確定如附表所示，應依刑法第53條及第51條第5款，定其應
    執行之刑，爰依刑事訴訟法第477 條第1 項聲請裁定等語。
    (附表「備註欄」記載「編號4-5經新北地院111年度聲字第1
    815號裁定應執行有期徒刑1年(未確定)」為誤繕，應更正為
    「編號1-4經新北地院111年度聲字第1815號裁定應執行有期
    徒刑1年(尚未送執行)」)。
二、按裁判確定前犯數罪者，併合處罰之；數罪併罰，有二裁判
    以上者，依刑法第51條之規定，定其應執行之刑，刑法第50
    條第1項前段、第53條分別定有明文。次按數罪併罰，分別
    宣告其罪之刑，依下列各款定其應執行者：五、宣告多數有
    期徒刑者，於各刑中之最長期以上，各刑合併之刑期以下，
    定其刑期。但不得逾30年，刑法第51條第5款亦有明定。又
    數罪併罰定應執行刑之裁定，以該案各犯罪事實中最後判決
    法院為管轄法院，且以最後審理事實諭知判決時為準，而不
    問判決確定之先後（最高法院108年度台抗字第285號裁定意
    旨參照）。次按刑罰之科處，應以行為人之責任為基礎，考
    量人之生命有限，刑罰對被告造成之痛苦程度，係以刑度增
    加而生加乘效果，而非等比方式增加，如以實質累加方式執
    行，刑責恐將偏重過苛，不符現代刑事政策及刑罰之社會功
    能，故透過定應執行刑程式，採限制加重原則，授權法官綜
    合斟酌被告犯罪行為之不法與罪責程度、各罪彼此間之關聯
    性（例如數罪犯罪時間、空間、各行為所侵害法益之專屬性
    或同一性、數罪對法益侵害之加重效應等）、數罪所反應被
    告人格特性與傾向、對被告施以矯正之必要性等，妥適裁量
    最終具體應實現之刑罰，以符罪責相當之要求（最高法院10
    5年度台抗字第626號裁定意旨參照）。末按定應執行刑，不
    僅攸關國家刑罰權之行使，於受刑人之權益亦有重大影響，
    除顯無必要或有急迫情形外，法院於裁定前，允宜予受刑人
    以言詞、書面或其他適當方式陳述意見之機會，程序保障更
    加周全（最高法院110年度台抗大字第489號刑事大法庭裁定
    意旨參照）。
三、經查：
　㈠受刑人所犯如附表所示各罪，先後經法院判處如附表所示之
    刑，並均分別確定在案，而本院為附表編號5、6之最後審理
    事實諭知判決之法院，而附表編號3至6之犯罪日期係在附表
    編號1、2確定日期即民國111年2月15日前所犯，並附表所示
    之罪均為得易科罰金之罪，有臺灣高等法院被告前案紀錄表
    在卷可查，是聲請人就受刑人所犯附表各罪聲請定其應執行
    之刑，本院審核認聲請為正當，應予准許。
　㈡又受刑人所犯如附表所示之各罪，本院應以其各罪宣告刑為
    基礎，定其應執行刑，且本院定應執行刑，不得踰越刑法第
    51條第5款所定法律之外部界限，則依前開所述，本件即不
    得重於如附表編號1至6所示罪刑之總和有期徒刑24月，亦應
    受內部界限之拘束，即不得重於臺灣新北地方法院以111年
    度聲字第1815號裁定就附表編號1至4所定應執行刑有期徒刑
    1年(即有期徒刑12月)，與附表編號5、6所定應執行有期徒
    刑6月之總和，即不得重於有期徒刑18月(即有期徒刑1年6月
    )。
　㈢爰依前揭說明，本於罪責相當原則之要求，審酌受刑人所犯
    附表編號1、3、5、6之罪分別為竊盜罪及侵害罪，其犯罪類
    型、侵害法益、手段均相同，責任非難重複之程度較高，而
    附表編號2、4之罪均為不能安全駕駛罪，其犯罪類型、侵害
    法益、手段均相同，責任非難重複之程度較高，而附表編號
    1、3、5、6之罪與附表編號2、4之罪，其犯罪類型、侵害法
    益、手段則不同，責任非難重複之程度較低，並考量數罪併
    罰案件定應執行刑之目的在於特別預防之考量，輔以一般預
    防作為刑罰目的而量定其刑，當行為人於判決確定前犯數罪
    ，個別宣告刑累加之結果，無法充分考量此一加總後之刑罰
    是否過重，對受刑人施以過重之刑罰，無助於預防再犯、教
    化之目的，更有可能違反比例原則，自應透過定應執行刑之
    程序，酌定適當刑罰，併其行為態樣、各罪關係、次數多寡
    ，及所呈現受刑人之人格特質及犯罪動機、目的、手段、程
    度、所生危險、案件之特性、比例原則，暨預防需求等綜合
    因素，爰定其應執行之有期徒刑，如主文所示，並諭知易科
    罰金之折算標準。
　㈣至前揭最高法院刑事大法庭裁定理由中敘及「除顯無必要或
    有急迫情形外，法院於裁定前，允宜予受刑人以言詞、書面
    或其他適當方式陳述意見之機會」等語，而本院已將定執行
    刑意見書暨如附表所示定應執行刑案件一覽表，於111年10
    月20日囑託法務部○○○○○○○送達給受刑人，而由其本人簽收
    ，並註記「請於7日內回覆本院，如未於7日內回覆，視為無
    意見」等語，此有送達證書一份在卷可查，然受刑人迄今未
    為意見陳述，堪認其並無意見，附此敘明。
四、依刑事訴訟法第477 條第1 項，刑法第53條、第51條第5 款
    、第41條第1 項前段、第8項，裁定如主文。　
中　　華　　民　　國　　111 　年　　10　　月　　31　　日
                  刑事第七庭      法　官　方楷烽
以上正本證明與原本無異。
如不服本裁定應於送達後5日內向本院提出抗告狀。
                                  書記官　詹右辰
中　　華　　民　　國　　111 　年　　10　　月　　31　　日